【裁判字號】    99,訴,718
【裁判日期】    991021
【裁判案由】    搶奪等
【裁判全文】
臺灣基隆地方法院刑事判決               99年度訴字第718號
公  訴  人  臺灣基隆地方法院檢察署檢察官
被      告  寅○○
被      告  壬○○
上列被告因搶奪等案件，經檢察官提起公訴（99年度偵字第3793
號、第3853號、第4058號、第4257號、第4289號），被告於準備
程序中就被訴事實均為有罪之陳述，本院合議庭裁定由受命法官
獨任進行簡式審判程序，判決如下：
    主  文
寅○○犯如附表編號一至編號十二所示之罪，均累犯，各處如附
表編號一至編號十二所示之刑（含主刑、從刑）。拘役部分應執
行拘役壹佰貳拾日，如易科罰金，以新臺幣壹仟元折算壹日。有
期徒刑部分應執行有期徒貳年。扣案鑰匙壹支沒收。
壬○○共同竊盜，累犯，處拘役貳拾伍日，如易科罰金，以新臺
幣壹仟元折算壹日。
    事  實
一、寅○○前因施用毒品案件，經本院以93年度訴字第852 號判
    處有期徒刑10月確定，於民國95年6 月7 日執行完畢；另因
    多次施用毒品案件，各經本院以97年度訴字第543 號判處有
    期徒刑7 月、以97年度訴字第825 號判處有期徒刑7 月、以
    97年度訴字第1132號判處有期徒刑7 月、7 月、3 月，應執
    行有期徒刑1 年確定；上揭各罪嗣經本院以98年度聲字第21
    號合併定應執行有期徒刑1 年2 月確定，於98年10月17日執
    行完畢。壬○○前因施用毒品案件，經本院以95年度訴字第
    247 號判處有期徒刑10月、5 月，應執行有期徒刑1 年2 月
    確定；另因竊盜案件，經本院以95年度易字第318 號判處有
    期徒刑1 年3 月確定；前開各罪嗣經本院以96年度聲減字第
    81號裁定減刑並合併定應執行有期徒刑1 年1 月又15日確定
    ，於96年9 月1 日執行完畢。
二、寅○○與壬○○共同基於意圖為自己不法所有之竊盜犯意聯
    絡，於附表編號四所示時間、地點，以附表編號四所示方式
    ，共同竊取丑○○所有如附表編號四所示之物得手。嗣因警
    方調閱路口監視器畫面，循線查悉上情。
三、寅○○與李秀琴（業經檢察官另行偵辦）共同基於意圖為自
    己不法所有之竊盜犯意聯絡，於附表編號一所示時間、地點
    ，以附表編號一所示方式，共同竊取如附表編號一所示戊○○所管領之財物得手。寅○○另基於意圖為自己不法所有之
    竊盜犯意，先後於附表編號二、三、五、六、七、八、九、
    十、十一所示時間、地點，以附表編號二、三、五、六、七
    、八、九、十、十一所示方式，分別竊取如附表編號二、三
    、五、六、七、八、九、十、十一所示被害人之財物得手。
    寅○○尚基於意圖為自己不法所有之搶奪犯意，於附表編號
    十二所示時間、地點，以附表編號十二所示方式，搶奪如附
    表編號十二所示陳家莉之金項鍊一條得逞，並將前揭金項鍊
    持向不詳之人換購毒品供己施用。寅○○在附表編號二所示
    犯行尚未被有偵查犯罪職權之機關或公務員發覺前，主動向
    警員坦承前揭犯行，且進而接受裁判；其餘犯行均經警員以
    調取路口監視器畫面之方式，循線查悉全情，且於99年9月3
    日下午6時許，在基隆市○○區○○路18號前，為警查獲，
    並扣得機車鑰匙一支。
四、案經基隆市警察局第一、二、三、四分局分別報請臺灣基隆
    地方法院檢察署檢察官偵查起訴。
    理  由
一、被告寅○○、壬○○所犯均為死刑、無期徒刑、最輕本刑 3
    年以上有期徒刑以外之罪，亦非屬高等法院管轄之第一審案
    件，渠等於準備程序進行中，先就被訴事實為有罪之陳述，
    經告知簡式審判程序之旨，並聽取檢察官及被告二人之意見
    後，本院合議庭依刑事訴訟法第273 條之1 第1 項裁定進行
    簡式審判程序，是本案之證據調查，依同法第273 條之2 規
    定，不受同法第159 條第1 項、第161 條之2 、第161 條之
    3 、第163 條之1 ，及第164 條至第170 條所規定證據能力
    認定及調查方式之限制，合先敘明。
二、上揭犯罪事實，迭據被告寅○○及壬○○分別於警詢、偵訊
    、本院準備程序及審理程序中自白承認，復經證人即被害人
    戊○○、丁○○○、甲○○、丑○○、子○○、辛○○、丙○○、乙○○、庚○○、癸○○之胞弟楊森鎮、陳佳莉分別
    於警詢中證述綦詳，並有監視器畫面翻拍照片、查獲照片、
    基隆市警察局車輛尋獲電腦輸入單、失車案件基本資料詳細
    畫面報表、贓物認領保管單在卷可稽（詳如附表備註欄所示
    ），及機車鑰匙一支扣案可憑，足徵被告二人上開具任意性
    之自白確與事實相符。綜上所述，本案事證明確，被告二人
    之犯行均足堪認定。
三、論罪科刑：
  (一)按所謂毀越門扇牆垣，係指毀損或超越及踰越門扇牆垣而言
    。與用鑰匙開鎖或撬開門鎖啟門入室者不同。司法院解釋所
    謂越進門扇牆垣，其越進二字亦應解為超越或踰越而進，非
    謂啟門入室即可謂之越進；所謂毀越門扇，其「越」指踰越
    而言，如係從門走入或開鎖啟門入室，均不得謂為踰越門扇
    （最高法院22年上字第454 號判例、77年度台上字第1130號
    判決意旨參照）。核被告寅○○就附表編號一至編號十一所
    為，各次均係犯刑法第320 條第1 項之竊盜罪，就附表編號
    十二所為，係犯刑法第325 條第1 項之搶奪罪；被告壬○○
    就附表四所為，係犯刑法第320 條第1 項之竊盜罪。
  (二)被告寅○○就附表編號七、八所示犯行，係以自備鑰匙開啟
    鐵門後走入屋內行竊，並無「踰越」門扇之行為，公訴意旨
    認被告寅○○關於此部分犯行涉犯刑法第321 條第1 項第 2
    款踰越門扇竊盜罪嫌一節，應有誤會，惟起訴之基本事實同
    一，爰由本院逕予變更起訴法條。
  (三)被告寅○○與被告壬○○之間，就附表編號四所示犯行，係
    互有犯意聯絡及行為分擔，而被告寅○○與李秀琴之間，就
    附表編號一所示犯行，亦互有犯意聯絡及行為分擔，均應論
    以共同正犯。
  (四)被告寅○○就附表編號一至編號十二所示犯行，犯意各別，
    行為互殊，應予分論併罰。
  (五)被告二人分別有如事實欄一所載之有期徒刑執行完畢情形，
    此有臺灣高等法院被告前案紀錄表在卷可參，渠等於受有期
    徒刑執行完畢後5 年以內，故意再犯本案均屬有期徒刑以上
    之罪，均為累犯，就被告寅○○所犯如附表編號一至編號十
    二所示十二罪，及被告壬○○所犯如附表編號四所示之罪，
    均應依刑法第47條第1 項規定加重其刑。
  (六)被告寅○○就附表編號二所示部分，係在前述犯行尚未被有
    偵查犯罪職權之機關或公務員發覺前，即主動向警員坦承前
    揭犯行，並進而接受裁判，符合自首要件，爰依刑法第62條
    前段規定，就該次犯行予以減輕其刑，且依法先加後減。
  (七)爰審酌被告寅○○以往曾有搶奪、詐欺、多次施用毒品等前
    科紀錄，被告壬○○則有竊盜、偽造文書、多次施用毒品等
    前科紀錄，素行均不良，有前述前案紀錄表可查，被告寅○○為高職畢業，被告壬○○為國中肄業，渠等均正值壯年，
    竟因沾染毒癮及一時貪念，不思循正當途徑獲取生活所需，
    反以違法手段希冀不勞而獲，法紀觀念顯均有偏差，惟渠等
    犯後均坦承犯行，態度良好，兼衡渠等之犯罪方式、各被害
    人財產法益受損之程度等一切情狀，分別量處如主文所示之
    刑，並就被告寅○○所處拘役及有期徒刑部分，分別定其應
    執行之刑，且就拘役之部分，均諭知易科罰金之折算標準，
    以資懲儆。又按數罪併罰中之一罪依刑法規定得易科罰金，
    若因與不得易科之他罪併合處罰結果而不得易科罰金時，原
    可易科部分所處之刑，自亦無庸為易科折算標準之記載（司
    法院大法官會議釋字第144 號解釋意旨參照）。被告寅○○
    所犯如附表編號三、六、七、八、九、十一所示之罪，既與
    如附表編號十二所示不得易科罰金之罪併合處罰，本院就其
    所處有期徒刑部分，自不應諭知易科罰金之折算標準。
  (八)扣案之鑰匙一支，被告寅○○於本院審理中供稱：該鑰匙係
    伊所有，伊用同一把鑰匙竊取如附表編號六、九、十一所示
    之機車等語，爰依刑法第38條第1 項第2 款規定，於其所犯
    如附表編號六、九、十一所示各罪之主文項下分別宣告沒收
    。至於被告寅○○持以犯附表編號七、八所示犯行所用之鑰
    匙並未扣案，其於警詢中曾供稱該把鑰匙已丟棄等語，亦無
    證據足資證明尚屬存在，為避免將來執行困難，爰不予宣告
    沒收。
  (九)公訴意旨雖以被告寅○○於短期間內多次犯案，足認其有犯
    罪習慣為由，請求併予宣告強制工作。惟按保安處分係針對
    受處分人將來之危險性所為之處置，以達教化、治療之目的
    ，為刑罰之補充制度。我國現行刑法採刑罰與保安處分雙軌
    制，係在維持行為責任之刑罰原則下，為協助行為人再社會
    化之功能，及改善行為人潛在之危險性格，期能達成根治犯
    罪原因及預防犯罪發生之特別目的。是保安處分中之強制工
    作，旨在對嚴重職業性犯罪及欠缺正確工作觀念或無正常工
    作因而犯罪者，強制其從事勞動，學習一技之長及正確之謀
    生觀念，使其日後重返社會，能適應社會生活。又竊盜犯贓
    物犯保安處分條例第3 條第1 項規定：18歲以上之竊盜犯、
    贓物犯，有犯罪之習慣者，得於刑之執行前，令入勞動場所
    強制工作。另刑法第90條第1 項亦規定：有犯罪之習慣或因
    遊蕩或懶惰成習而犯罪者，得於刑之執行完畢或赦免後，令
    入勞動場所，強制工作。即均係本於保安處分應受比例原則
    之規範，使保安處分之宣告，與行為人所為行為之嚴重性、
    行為人所表現之危險性及對於行為人未來行為之期待性相當
    之意旨而制定，而由法院視行為人之危險性格，決定應否令
    入勞動處所強制工作，以達預防之目的。查被告寅○○以往
    雖有搶奪、詐欺、多次施用毒品等前科紀錄，然於本案之前
    並無因犯竊盜罪或贓物罪遭法院判處罪刑暨受執行之情形，
    有前述前案紀錄表可參，其雖於99年4 月間至7 月間密集違
    犯附表所示犯行，然其於本院審理中陳稱其係因沾染毒癮缺
    錢花用所致等語，核與上開前科紀錄顯示其屢犯施用毒品罪
    之情狀相符，堪認其所述並非無稽，本案所犯各罪，情節尚
    非嚴重，其中亦有部分係經由被告自首始能查獲，併參酌其
    另有施用毒品等案件甫經法院判決（本院就其施用毒品行為
    ，另以99年度訴字第499 號、99年度訴字第576 號、99年度
    訴字第747 號），正待各判決確定後合併或接續執行等情狀
    ，因認本案所量處之刑度，足使其受較長期之監禁處遇，應
    可令其深受警惕，進而戒絕毒癮，矯正自身行為，避免再犯
    ，即無宣告強制工作之必要，附此敘明。
據上論斷，應依刑事訴訟法第273 條之1 第1 項、第299 條第 1
項前段、第300 條，刑法第28條、第320 條第1 項、第325 條第
1 項、第47條第1 項、第62條前段、第41條第1 項前段、第51條
第5 款、第6 款、第38條第1 項第2 款，刑法施行法第1 條之 1
第1 項、第2 項前段，判決如主文。
本案經檢察官己○○到庭執行職務。
中    華    民    國    99    年    10    月    21    日
                  刑事第三庭  法  官  張婷妮
以上正本證明與原本無異。
如不服本判決應於收受送達後10日內向本院提出上訴書狀，並應
敘述具體理由；其未敘述上訴理由者，應於上訴期間屆滿後20日
內向本院補提理由書（均須按他造當事人之人數附繕本）「切勿
逕送上級法院」。
中    華    民    國    99    年    10    月    21    日
                              書記官  洪佳如
附錄本案論罪科刑法條
中華民國刑法第320條第1項
意圖為自己或第三人不法之所有，而竊取他人之動產者，為竊盜
罪，處5 年以下有期徒刑、拘役或5 百元以下罰金。
中華民國刑法第325條第1項
意圖為自己或第三人不法之所有，而搶奪他人之動產者，處6 月
以上5 年以下有期徒刑。
附表：
┌──┬───┬────┬─────┬─────┬────┬───────┬────────┬─────────┐
│編號│行為人│犯罪時間│ 犯罪地點 │ 行為方式 │ 被害人 │ 犯罪所得財物 │  備        註  │  主          文  │
│    │      │（民國）│          │          │        │（新臺幣：元）│  （相關證據）  │                  │
├──┼───┼────┼─────┼─────┼────┼───────┼────────┼─────────┤
│ 一 │寅○○│99年4 月│基隆市仁愛│先由寅○○│戊○○  │錢筒一個（內有│(1)被害人警詢筆錄│寅○○共同竊盜，累│
│（參│李秀琴│27日晚上│區○○路43│進入店內假│        │紙鈔及零錢計70│  （99年度偵字第│犯，處拘役伍拾日，│
│起訴│（二人│7 時20分│號「大白鯊│意消費，將│        │00元），李秀琴│  4289號卷頁第16│如易科罰金，以新臺│
│書之│共同基│許      │魚丸店」  │該店工作人│        │於逃跑時將其中│  至17頁）      │幣壹仟元折算壹日。│
│犯罪│於竊盜│        │          │員戊○○支│        │5000元丟棄，故│(2)監視器畫面翻拍│                  │
│事實│之犯意│        │          │離櫃檯，再│        │戊○○嗣後尋回│  照片6 張（上揭│                  │
│八）│聯絡）│        │          │由李秀琴徒│        │前述5000元    │  卷第7 、18、20│                  │
│    │      │        │          │手竊取櫃檯│        │              │  、21頁）      │                  │
│    │      │        │          │上之錢筒（│        │              │                │                  │
│    │      │        │          │內有紙鈔及│        │              │                │                  │
│    │      │        │          │零錢計7000│        │              │                │                  │
│    │      │        │          │元）得手  │        │              │                │                  │
├──┼───┼────┼─────┼─────┼────┼───────┼────────┼─────────┤
│ 二 │寅○○│99年4 月│基隆市安樂│徒手竊取張│丁○○○│現金2850元    │(1)被害人警詢筆錄│寅○○竊盜，累犯，│
│（參│      │30日下午│區○○○街│林治娥放置│        │              │  （99年度偵字第│處拘役拾伍日，如易│
│起訴│      │5 時許  │15號「東帝│於購物推車│        │              │  4058號卷第7 至│科罰金，以新臺幣壹│
│書之│      │        │士量販店」│內之手提袋│        │              │  8 頁）        │仟元折算壹日。    │
│犯罪│      │        │          │（袋內有現│        │              │註：本案係寅○○│                  │
│事實│      │        │          │金2850元）│        │              │    自首而查獲  │                  │
│五）│      │        │          │得手      │        │              │                │                  │
├──┼───┼────┼─────┼─────┼────┼───────┼────────┼─────────┤
│ 三 │寅○○│99年5 月│基隆市安樂│徒手竊取吳│甲○○  │破碎機鑿子一根│(1)被害人警詢筆錄│寅○○竊盜，累犯，│
│（參│      │23日晚上│區○○○街│碧齡所有置│        │（價值約17000 │（99年度偵字第40│處有期徒刑月。  │
│起訴│      │7 時35分│38巷68之1 │放在小貨車│        │元）          │  58號卷第5 至6 │                  │
│書之│      │許      │號前      │內之怪手破│        │              │  6 頁）        │                  │
│犯罪│      │        │          │碎機鑿子一│        │              │(2)照片3 張（上揭│                  │
│事實│      │        │          │根得手，並│        │              │  卷第9 、10頁）│                  │
│六）│      │        │          │將之變賣換│        │              │                │                  │
│    │      │        │          │取現金花用│        │              │                │                  │
├──┼───┼────┼─────┼─────┼────┼───────┼────────┼─────────┤
│ 四 │寅○○│99年7 月│基隆市中正│趁丑○○酒│丑○○  │皮夾一只（內有│(1)被害人警詢筆錄│寅○○共同竊盜，累│
│（參│壬○○│2 日晚上│區○○路與│醉意識模糊│        │身分證、健保卡│（99年度偵字第38│犯，處拘役貳拾日，│
│起訴│（二人│8 時許  │信二路口燦│跌坐路邊之│        │、金融卡二張）│  53號卷第21至23│如易科罰金，以新臺│
│書之│共同基│        │星旅行社前│際，由楊文│        │              │  頁）          │幣壹仟元折算壹日。│
│犯罪│於竊盜│        │之路邊    │祥徒手竊取│        │              │(2)監視器畫面翻拍│                  │
│事實│之犯意│        │          │丑○○提袋│        │              │  照片13張（上揭│                  │
│一）│聯絡）│        │          │內之皮夾一│        │              │  卷第32至38頁）│                  │
│    │      │        │          │只得手，旋│        │              │                │                  │
│    │      │        │          │由寅○○騎│        │              │                │                  │
│    │      │        │          │乘機車搭載│        │              │                │                  │
│    │      │        │          │壬○○離開│        │              │                │                  │
│    │      │        │          │現場      │        │              │                │                  │
├──┼───┼────┼─────┼─────┼────┼───────┼────────┼─────────┤
│ 五 │寅○○│99年7 月│基隆市仁愛│趁停靠路邊│子○○  │洋酒五瓶（價值│(1)被害人警詢筆錄│寅○○竊盜，累犯，│
│（參│      │5 日晚上│區○○路24│之車牌號碼│        │約2500元）    │  （99年度偵字第│處拘役肆拾日，如易│
│起訴│      │10時45分│號前      │8495－UY號│        │              │  3793號卷第10至│科罰金，以新臺幣壹│
│書之│      │許      │          │自用小貨車│        │              │  12頁）        │仟元折算壹日。    │
│犯罪│      │        │          │後車門未關│        │              │(2)監視器畫面翻拍│                  │
│事實│      │        │          │之際，徒手│        │              │  照片6 張（上揭│                  │
│二）│      │        │          │竊取其內之│        │              │  卷第17至19頁）│                  │
│    │      │        │          │洋酒五瓶得│        │              │                │                  │
│    │      │        │          │手        │        │              │                │                  │
├──┼───┼────┼─────┼─────┼────┼───────┼────────┼─────────┤
│ 六 │寅○○│99年7 月│基隆市安樂│持自備鑰匙│辛○○  │車牌號碼LR7－2│(1)被害人警詢筆錄│寅○○竊盜，累犯，│
│（參│      │17日上午│區○○路43│一支，竊取│        │27號普通重型機│  （99年度偵字第│處有期徒刑肆月。扣│
│起訴│      │7 時許  │5 號前    │辛○○所管│        │車一臺（已發還│  3793號卷第13至│案鑰匙壹支沒收。  │
│書之│      │        │          │領（其父黃│        │由辛○○領回）│  14頁）        │                  │
│犯罪│      │        │          │金來所有）│        │              │(2)基隆市警察局車│                  │
│事實│      │        │          │車牌號碼LR│        │              │  輛尋獲電腦輸入│                  │
│三）│      │        │          │7－227號普│        │              │  單（上揭卷第26│                  │
│    │      │        │          │通重型機車│        │              │  頁）          │                  │
│    │      │        │          │一臺得手  │        │              │                │                  │
├──┼───┼────┼─────┼─────┼────┼───────┼────────┼─────────┤
│ 七 │寅○○│99年7 月│基隆市信義│持自備鑰匙│北港食品│1000餘元      │(1)被害人警詢筆錄│寅○○竊盜，累犯，│
│（參│      │21日凌晨│區○○○路│打開鐵門進│行負責人│              │  （99年度偵字第│處有期徒刑月。  │
│起訴│      │0 時48分│6 巷25之12│入屋內（所│丙○○  │              │  3793號卷第15至│                  │
│書之│      │許      │號「北港食│涉侵入建築│        │              │  16頁）        │                  │
│犯罪│      │        │品行」（屬│物部分未據│        │              │(2)照片2 張（上揭│                  │
│事實│      │        │夜間無人居│告訴），竊│        │              │  卷第24頁）    │                  │
│四）│      │        │住之店舖）│取零錢1000│        │              │                │                  │
│    │      │        │          │餘元得手  │        │              │                │                  │
├──┼───┼────┼─────┼─────┼────┼───────┼────────┼─────────┤
│ 八 │寅○○│99年7 月│基隆市信義│持自備鑰匙│北港食品│蔓越莓、貢糖、│(1)被害人警詢筆錄│寅○○竊盜，累犯，│
│（參│      │23日凌晨│區○○○路│打開鐵門進│行負責人│沙其馬、堅果仁│  （99年度偵字第│處有期徒刑月。  │
│起訴│      │0 時許  │6 巷25之12│入屋內（所│丙○○  │等食品（價值約│  3793號卷第15至│                  │
│書之│      │        │號「北港食│涉侵入建築│        │1000餘元）    │  16頁）        │                  │
│犯罪│      │        │品行」（屬│物部分未據│        │              │(2)照片2 張（上揭│                  │
│事實│      │        │夜間無人居│告訴），竊│        │              │  卷第24頁）    │                  │
│四）│      │        │住之店舖）│取蔓越莓、│        │              │                │                  │
│    │      │        │          │貢糖、沙其│        │              │                │                  │
│    │      │        │          │馬、堅果仁│        │              │                │                  │
│    │      │        │          │等食品得手│        │              │                │                  │
├──┼───┼────┼─────┼─────┼────┼───────┼────────┼─────────┤
│ 九 │寅○○│99年8 月│基隆市仁愛│持自備鑰匙│乙○○  │車牌號碼550－B│(1)被害人警詢筆錄│寅○○竊盜，累犯，│
│（參│      │16日晚上│區○○街79│一支，竊取│        │AF號普通重型機│  （99年度偵字第│處有期徒刑肆月。扣│
│起訴│      │7 時許  │號前      │車牌號碼55│        │車一臺（已發還│  4257號卷第17至│案鑰匙壹支沒收。  │
│書之│      │        │          │0－BAF號普│        │由乙○○領回）│  18頁）        │                  │
│犯罪│      │        │          │通重型機車│        │              │(2)失車案件基本資│                  │
│事實│      │        │          │一臺得手  │        │              │  料詳細畫面報表│                  │
│七）│      │        │          │          │        │              │（上揭卷第37頁）│                  │
├──┼───┼────┼─────┼─────┼────┼───────┼────────┼─────────┤
│ 十 │寅○○│99年8 月│基隆市七堵│趁無人注意│全國加油│現金1041元    │(1)被害人警詢筆錄│寅○○竊盜，累犯，│
│（參│      │27日晚上│區○○路26│之際，徒手│站站長黃│              │  （99年度偵字第│處拘役拾日，如易│
│起訴│      │9 時許  │號全國加油│竊取收銀機│信瑋    │              │  4257號卷第19至│科罰金，以新臺幣壹│
│書之│      │        │站        │內現金1041│        │              │  21頁）        │仟元折算壹日。    │
│犯罪│      │        │          │元得手    │        │              │(2)監視器畫面翻拍│                  │
│事實│      │        │          │          │        │              │  照片2 張（上揭│                  │
│七）│      │        │          │          │        │              │  卷第43頁）    │                  │
├──┼───┼────┼─────┼─────┼────┼───────┼────────┼─────────┤
│十一│寅○○│99年8 月│基隆市仁愛│持自備鑰匙│癸○○（│車牌號碼KHF－5│(1)被害人之胞弟楊│寅○○竊盜，累犯，│
│（參│      │29日下午│區○○路與│一支，竊取│車主）  │62號普通重型機│  森鎮之警詢筆錄│處有期徒刑肆月。扣│
│起訴│      │6 時許  │仁三路口  │車牌號碼KH│        │車一臺（已發還│  （年度偵字第42│案鑰匙壹支沒收。  │
│書之│      │        │          │F－562號普│        │由癸○○之胞弟│  57號卷第25至26│                  │
│犯罪│      │        │          │通重型機車│        │楊森鎮領回）  │  頁            │                  │
│事實│      │        │          │一臺得手  │        │              │(2)照片1 張（上揭│                  │
│七）│      │        │          │          │        │              │  卷第45頁）    │                  │
│    │      │        │          │          │        │              │(3)失車案件基本資│                  │
│    │      │        │          │          │        │              │  料詳細畫面報表│                  │
│    │      │        │          │          │        │              │（上揭卷第38頁）│                  │
│    │      │        │          │          │        │              │(4)贓物認領保管單│                  │
│    │      │        │          │          │        │              │（上揭卷第36頁）│                  │
├──┼───┼────┼─────┼─────┼────┼───────┼────────┼─────────┤
│十二│寅○○│99年8 月│基隆市七堵│騎乘竊得之│陳家莉  │金項鍊一條（重│(1)被害人警詢筆錄│寅○○搶奪，累犯，│
│（參│      │28日下午│區○○路12│車牌號碼55│        │約3 錢，價值約│  （99年度偵字第│處有期徒刑捌月。  │
│起訴│      │2 時許  │4 號前    │0－BAF號普│        │14000元）     │  4257號卷第22至│                  │
│書之│      │        │          │通重型機車│        │              │  24頁）        │                  │
│犯罪│      │        │          │，自後尾隨│        │              │(2)監視器畫面翻拍│                  │
│事實│      │        │          │陳家莉，徒│        │              │  照片4 張（上揭│                  │
│七）│      │        │          │手搶奪陳家│        │              │  卷第41、42頁）│                  │
│    │      │        │          │莉頸上配戴│        │              │                │                  │
│    │      │        │          │之金項鍊一│        │              │                │                  │
│    │      │        │          │條得手    │        │              │                │                  │
└──┴───┴────┴─────┴─────┴────┴───────┴────────┴─────────┘

司法院資訊處製作；財團法人民間司法改革基金會備份。
